【裁判字號】    97,消債清,14
【裁判日期】    971121
【裁判案由】    清算事件
【裁判全文】
臺灣屏東地方法院民事裁定            97年度消債清字第14號
聲  請  人
即 債 務人  甲○○
代  理  人  黃吉雄律師
上列當事人因消費者債務清理事件聲請清算，本院裁定如下：
    主  文
債務人甲○○自中華民國九十七年十二月二十二日十二時起開始
清算程序。
命司法事務官進行本件清算程序。
    理  由
一、按債務人不能清償債務或有不能清償之虞者，於法院裁定開
    始更生程序或許可和解或宣告破產前，得向法院聲請依本條
    例所定清算程序，清理其債務；法院開始清算程序之裁定，
    應載明其年、月、日、時，並即時發生效力，消費者債務清
    理條例第3 條、第80條前段、第83條第1 項分別定有明文。
    次按法院裁定開始清算程序後，得命司法事務官進行清算程
    序，必要時得選任律師、會計師或其他適當之自然人或法人
    一人為管理人，同條例第16條第1 項亦有明文。
二、本件債務人聲請意旨略以：債務人就積欠金融機構之無擔保
    債務新台幣（以下同）1,832,323 元有不能清償債務之情事
    ，曾於民國95年間以書面向最大債權金融機構中國信託商業
    銀行請求依「中華民國銀行公會會員辦理消費金融案件無擔
    保債務協商機制」共同協商債務清償方案，嗣協商成立，約
    定自95年6 月起分90期攤還，利率5.88％，每月應繳金額為
    30,424元；惟因債務人收入發生變化，現職月平均收入約15
    ,000 元 ，且尚有每月基本生活費需支應，故聲請人無力繼
    續履行原協商條件，顯係因非可歸責於己之事由致履行有重
    大困難。又其無擔保或無優先權之債務總額未逾1,200 萬元
    ，復未經法院裁定開始更生程序或許可和解或宣告破產，爰
    向本院聲請清算等語。
三、經查債務人所主張之上開事實，業據其提出債權人清冊、協
    商成立協議書、財政部台灣省南區國稅局95、96年度綜合所
    得稅各類所得資料清單暨財產歸屬資料清單及戶籍謄本等件
    為證，堪信屬實。次查，債務人於95年所得額為3,000 元，
    96年無所得資料，則以債務人經營之小規模營業活動每月所
    得15,000元為準，顯不足繳納協商約定之金額22,419元，而
    債務人名下復無土地、房屋或其他有變現價值之動產可資為
    清償之憑藉，是聲請人主張其履行上開分期還款協議顯有重
    大困難，且係不可歸責聲請人等語，應屬可採。而以聲請人
    收入有限，且無任何資產之狀況，顯無法清償債務，已如前
    述，是聲請人聲請清算，即屬有據，應予准許。此外，本件
    又查無債務人有消費者債務清理條例第6 條第3 項、第8條
    或第82條第2 項所定駁回清算聲請之事由存在，爰裁定如主
    文第1 項所示，並命司法事務官進行本件清算程序。
中    華    民    國    97    年    11    月    21    日
                        民事庭法官  李  麗  芳
正本係照原本作成。
本裁定不得抗告。
本件裁定公告日期為民國97年11月21日12時
中    華    民    國    97    年    11    月    21    日
                        法院書記官  滕  一  珍


司法院資訊處製作；財團法人民間司法改革基金會備份。
